【裁判字號】    97,簡上,348
【裁判日期】    971017
【裁判案由】    家庭暴力罪之傷害
【裁判全文】
臺灣臺北地方法院刑事判決             97年度簡上字第348號
上  訴  人  臺灣臺北地方法院檢察署檢察官
被      告  乙○○
上列上訴人因被告家庭暴力罪之傷害案件，不服本院於民國九十
七年六月十九日所為九十七年度簡字第二０三九號第一審刑事簡
易判決（聲請簡易判決處刑案號：臺灣臺北地方法院檢察署九十
七年度偵字第七二六三號），提起上訴，本院管轄第二審之合議
庭判決如下：
    主  文
上訴駁回。
    事  實
一、乙○○與甲○○原為男女朋友關係，兩人分手後乙○○因認
    甲○○在電腦網路上抹黑他而心有不滿，遂於九十七年一月
    十四日晚間八時四十分許，在臺北市中山區○○○路○段34
    號4樓之2甲○○之住處內，與甲○○發生爭執，明知其力氣
    較甲○○大，拉扯間必會造成甲○○受傷之結果，竟不違背
    其本意，仍強拉甲○○，以致甲○○受有臉部挫傷（疑自鼻
    骨骨折）、右膝皮膚擦傷7×1公分等傷害。
二、案經甲○○訴由臺北市政府警察局中山分局報告臺灣臺北地
    方法院檢察署檢察官聲請簡易判決處刑。
    理  由
一、前揭犯罪事實，業據被告乙○○於本院審理時坦承不諱，核
    與告訴人甲○○於警詢、偵查及本院審理時指述情節大致相
    符，並有馬偕紀念醫院驗傷診斷書一紙在卷足資佐證，則被
    告前揭自白，核與事實相符，應堪採信。是本件事證明確，
    被告傷害犯行洵堪認定，應予依法論科。
二、核被告所為，係犯刑法第二百七十七條第一項之傷害罪。至
    聲請書指訴被告與告訴人曾有事實上之夫妻關係，屬家庭暴
    力防治法第三條第二款規定之家庭成員關係，然依被告於本
    院原審調查時稱：「我與告訴人在96年12月20幾號認識的，
    第一天他就要我去他住的地方，我沒有過去，後來有去他那
    邊住了幾天，到97年1月6日，我就提出分手，並離開他的住
    處。前後大約2個星期到20天左右。」，足認被告與告訴人
    雖曾為男女朋友關係，但其二人客觀上並無共同生活之事實
    ，於主觀上亦無共同生活之意願，復無其他積極證據可資證
    明認定被告與告訴人有一般夫妻生活之事實，核尚與家庭暴
    力防治法第三條第二款以相當於事實上夫妻關係之程度有間
    ，聲請意旨逕認被告與告訴人間有事實上夫妻關係，顯有誤
    會，附此敘明。本院原審經審酌被告與告訴人間本係男女朋
    友關係，遇有爭執，當思以理性方式協調、溝通，詎因細故
    即傷害告訴人，而告訴人所受傷害程度尚非甚重等一切情狀
    ，依刑事訴訟法第四百四十九條第一項、第三項，刑法第二
    百七十七條第一項、第四十一條第一項前段，刑法施行法第
    一條之一之規定，處被告拘役二十日，並諭知得以新臺幣一
    千元折算一日之折算標準易科罰金，核其認事用法均無違誤
    ，量刑亦屬妥適，且被告於本院審理時，已當庭與告訴人達
    成民事和解，書立道歉書函向告訴人表達道歉之意外，並已
    於九十七年十月日依約匯款賠償告訴人新臺幣三萬元，經告
    訴人同意不追究被告前揭傷害犯行等情，有本院九十七年九
    月三日審判筆錄、道歉啟事、匯款單各一份附卷可稽，足見
    被告就本件傷害犯行，應已誠心悔過。檢察官以被告並未坦
    承犯行，且案發後仍無悔意，原審量刑過輕為由提起上訴，
    指摘原判決不當，非有理由，應予駁回。
據上論斷，應依刑事訴訟法第四百五十五之一條第一項、第三項
、第三百六十八條，判決如主文。
本案經檢察官李彥霖到庭執行職務。
中    華    民    國    97    年    10    月    17    日
            臺灣臺北地方法院刑事第十七庭
                        審判長法  官  劉煌基
                              法  官  賴淑美
                              法  官  劉秀君
上正本證明與原本無異。
不得上訴。
                              書記官  吳俊龍
中    華    民    國    97    年    10    月    17    日


司法院資訊處製作；財團法人民間司法改革基金會備份。
